臺灣高雄地方法院刑事判決　　　　　　　　　　　　九十一年度訴字第一八三六號
　　公　訴　人　臺灣高雄地方法院檢察署檢察官
　　被　　　告　甲○○
右列被告因竊盜案件，經檢察官提起公訴（九十一年度偵字第一○三一○號），本院
判決如左：
    主  文
甲○○連續竊盜，累犯，處有期徒刑壹年貳月。
    事  實
一、甲○○前於民國九十年間因犯竊盜案件，經本院以九十年旗簡字第一一○號判處
    有期徒刑三月，如易科罰金以三百元折算一日確定，嗣於九十一年四月十五日入
    監執行完畢；復因犯竊盜案件，經本院以九十一年旗簡字第二九號判處有期徒刑
    六個月，如易科罰金以三百元折算一日確定（現正執行中）。詎其仍不知悔改，
    因無工作缺錢花用，竟基於意圖為自己不法所有之概括犯意，先於九十一年五月
    十六日下午五時三十分（起訴書誤載為五時三分）許，在高雄縣旗山鎮○○街美
    食區攤位旁，見丙○○所有之黑色皮包乙只（內有丙○○之身分證、健保卡、駕
    駛執照、現金新台幣《下同》二千五百元及摩托羅拉廠牌八○八八型手機一支等
    物），放在其自用小貨車內，而車門未鎖，即乘其不注意之際，徒手開啟車門竊
    取得逞；又於同年月十八日上午十一時，在前開華中街旁，見丁○○所有車牌號
    碼Ｅ二─六五三九號自用小貨車停放該處，車門亦未上鎖，亦乘其不注意之際，
    竊取其置於該車內之身分證、駕駛執照、行車執照及立委助理證各乙枚得手；復
    於翌日即九十一年五月十九日中午十二時二十分許，在前開華中街美食區乙○○
    經營之攤位，見乙○○與隔壁攤販聊天，認有機可趁，而徒手竊取翁女置放在該
    攤架下之皮包乙只（內有現金二千七百六十元《起訴書誤載為二千八百五十元》
    、乙○○之身分證、駕駛執照、健保卡及土地銀行、玉山銀行、高雄市第二信用
    合作社、世華銀行等存摺四本；玉山銀行、土地銀行、美國運通銀行、匯通銀行
    、世華銀行、ＡＩＧ銀行等之金融卡六張等物）得手。嗣於九十一年五月十九日
    下午一時四十五分許，在高雄縣旗山鎮中山公園停車場內為民眾發現後，報警予
    以圍捕查獲。
二、案經丙○○告訴及高雄縣警察局旗山分局報請臺灣高雄地方法院檢察署檢察官偵
    查起訴。
    理  由
一、訊據被告甲○○對於右揭時地連續三次趁被害人不注意時徒手竊盜之事實，均坦
    承不諱，核與被害人丙○○、乙○○及丁○○分別於警訊時指述失竊之情節相符
    ，並有丙○○、乙○○及丁○○三人領回其部分失竊物之贓物認領保管單各一紙
    附卷可稽，被告之自白與事實相符，應可採憑，本案事證明確，被告連續竊盜之
    犯行，洵堪認定。
二、核被告甲○○所為，係犯刑法第三百二十條第一項之普通竊盜罪。被告先後三次
    之竊盜行為，時間緊接，手法相同，觸犯構成要件相同之罪名，顯係基於概括犯
    意為之，為連續犯，應依刑法第五十六條規定，論以一罪並加重其刑。公訴人雖
    認被告無固定職業，以竊取他人財物供為生活之資，係犯刑法第三百二十二條之
    常業竊盜罪云云，惟按刑法上所謂常業犯，係指反覆以同種類行為為目的之社會
    活動之職業性犯罪，又刑法第三百二十二條規定以竊盜為常業之罪，指以竊盜為
    職業者而言，不以行竊之次數為標準，苟非以行竊為謀生之職業，縱有多次行竊
    ，仍難以常業竊盜論擬（最高法院三十年上字第三二八號判例參照）。查被告係
    因皮包不小心遺失，因肚子餓沒有錢吃東西，才臨時起意去偷皮包，伊有去作臨
    時工，並非恃竊盜維生等情，業據其供承在卷（見本院九十一年七月二十五日訊
    問筆錄），且被告僅行竊三次，次數非多，又其每次所竊得之財物價值亦不高，
    足見其顯非以竊盜為職業，亦非賴竊盜維生，自不得僅以被告無固定之職業工作
    ，即遽令其負常業竊盜罪責，是被告所為顯與常業竊盜罪有間，公訴意旨容有誤
    會，惟起訴之基本社會事實同一，本院爰依法變更起訴法條。末查被告前有如事
    實欄所載論罪科刑之執行情形，有臺灣高等法院被告全國前案紀錄表及臺灣高雄
    地方法院檢察署刑案資料查註紀錄表各一份在卷可按，其於有期徒刑執行完畢後
    ，五年內再犯本件有期徒刑之罪，為累犯，應依法遞加重其刑。爰審酌被告素行
    不端，年輕力壯，竟不思正當工作，而逞一己私慾連續竊取他人財物，其對於被
    害人所造成之危害匪淺且損及社會秩序安寧，本應從重量刑，惟念其竊得之財物
    價值非鉅，及犯後坦承犯行、態度良好等一切情狀，量處如主文所示之刑，以資
    懲儆。
據上論斷，應依刑事訴訟法第二百九十九條第一項前段、第三百條、刑法第五十六條
、第三百二十條第一項、第四十七條、罰金罰鍰提高標準條例第一條前段，判決如主
文。
本案經檢察官彭斐虹到庭執行職務。
中      華      民      國      九十一      年      十    月  二十二    日
                                  臺灣高雄地方法院刑事第三庭
                                      審判長法  官    趙家光
                                            法  官    林靜梅
                                            法  官    吳俊龍
右正本證明與原本無異。
如不服本判決，應於判決送達後十日內，向本院提出上訴狀。
                                            書記官    許麗珠
中      華      民      國      九十一      年      十    月  二十三    日
附論本案論罪法條全文：
中華民國刑法第三百二十條
 (普通竊盜罪、竊佔罪)
意圖為自己或第三人不法之所有，而竊取他人之動產者，為竊盜罪，處五
年以下有期徒刑、拘役或五百元以下罰金。
意圖為自己或第三人不法之利益，而竊佔他人之不動產者，依前項之規定
處斷。
前二項之未遂犯罰之。
